臺灣高等法院臺中分院刑事判決　　　　96年度上易字第1371號
上　訴　人
即　被　告　乙○○
上列上訴人因竊盜等案件，不服臺灣臺中地方法院96年度易字第
2358號中華民國96年6月11日第一審判決（起訴案號：臺灣臺中
地方法院檢察署96年度偵字第10389號），提起上訴，本院判決
如下：
    主  文
原判決撤銷。
乙○○竊盜，累犯，處有期徒刑拾月，減為有期徒刑伍月，如易
科罰金，以新台幣壹仟元折算壹日；又服用酒類，不能安全駕駛
動力交通工具而駕駛，累犯，處有期徒刑肆月，減為有期徒刑貳
月，如易科罰金，以新台幣壹仟元折算壹日；應執行有期徒刑陸
月，如易科罰金，以新台幣壹仟元折算壹日。
    事實及理由
一、本案經本院審理結果，認第一審判決認定之事實、理由及論
    罪並無不當，並引用第一審判決書記載之事實、理由、證據
    及論罪等記載（如附件）。
二、上訴人即被告乙○○（下稱被告）雖不服原判決而提起上訴
    ，其上訴意指猶辯稱：係其與朋友綽號「阿支」者，一起去
    喝酒，因綽號「阿支」者酒醉無法將其所駕駛之車號662-EN
    之營業小客車開回去，乃請伊替其開車，該車並非伊所竊得
    ；又當天酒測之結果不正確，如其酒測值高達每公升1.24毫
    克，其在開車追逐時就會撞車云云；惟查，被告並未說明綽
    號「阿支」者之年籍資料，以供本院查證；且未具體說明本
    件酒測之機器，有何無法正確測定酒測值之情形，其空言主
    張，尚難採為有利被告之認定。且原審判決已詳細說明認定
    被告犯罪之理由，就採為判決基礎之證據，亦論述甚詳，核
    其認事用法均無違誤之處。原審對被告論罪科刑，本非無見
    ，惟為紀念解除戒嚴20週年，予罪犯更新向善之機，所制定
    之中華民國96年罪犯減刑條例業於96年7月16日生效實施，
    被告犯罪時間在中華民國96年4月24日以前，所犯為刑法第
    320條第1項之竊盜罪及第185條之3之服用酒類，不能安全駕
    駛動力交通工具而駕駛罪，均合於減刑條件，原審未及適用
    ，容有未合，被告提起上訴，猶執前詞指摘原判決不當，固
    無理由，惟原審判決既未及適用中華民國96年罪犯減刑條例
    ，仍應由本院予以撤銷改判。爰審酌被告素行不佳，已有多
    次竊盜前科，甫出獄不到月餘，即再犯本件竊盜及公共危險
    案件，其所竊之車輛價值非低，且於酒醉之狀態下仍駕駛前
    開車輛行駛於道路上，怠忽公眾及社會安全之心態可議，及
    犯後僅坦承部分犯行，態度非佳等一切情狀，分別量處如主
    文第2項所示之刑，並各減其刑期2分之1，暨定其應執行刑
    及諭知易科罰金之折算標準。
據上論斷，應依刑事訴訟法第373條、第369條第1項前段、第364
條、第299條第1項前段、刑法第320條第1項、第185之3條、第47
條第1項、第51條第5款、第41條第1項，刑法施行法第1條之1條
第1項、第2項前段，中華民國96年罪犯減刑條例第2條第1項第3
款、第7條、第9條、第10條第1項，判決如主文。
本案經檢察官甲○○到庭執行職務。
中　　華　　民　　國　　96　　年　　9 　　月　　12　　日
            刑事第十一庭  審判長法　官　陳　朱　貴
                                法　官　胡  文　傑
                                法　官　何　志　通
上列正本證明與原本無異。
不得上訴。
                                書記官　高　麗　淇
中　　華　　民　　國　　96　　年　　9　　月　　12　　日
